# 从一般公司折价购买商业票据如何做账务处理？

提问人：维尔纳将军 时间：2015-02-13 14:26:07
嗯，是这样，B公司也会背书转让，请问B公司该如何处理此类交易？

回答人：chenyiwei
假设坏账风险很小，则B公司应按实际支付的价款对购入的票据进行初始计量，购入价格与票据到期值之间的差额在持有票据期间摊销，确认为利息收入。